## Libreria Air-bnb limpia

-   Hemos limpiado el Excel para quedarnos sólo con los parámetros de Madrid

```{r}
library(readxl)
airbnb <- read_excel("air-bnb-listings 2.xlsx", na = "")

```

### Código utilizado para la limpieza de la tabla

-   Comprobamos los que tienen un 0 y lo cambiamos por NA

```{r}
airbnb[airbnb == 0] <- NA
```

-   Identificar columnas numéricas

```{r}
numeric_cols <- sapply(airbnb, is.numeric)
```

-   Imputamos valores nulos solo en columnas numéricas

```{r}
airbnb[ , numeric_cols] <- lapply(airbnb[ , numeric_cols], function(x) {
  		ifelse(is.na(x), mean(x, na.rm = TRUE), x)
	})
```

-   Identificar los outliers en la variable Room Price

```{r}
outliers <- boxplot.stats(airbnb$`Room Price`)$out
```

-   Mostrar los outliers

```{r}
outliers
```

-- en Minimum nights

```{r}
outliers <- boxplot.stats(airbnb$`Minimum nights`)$out
```

-   Mostrar los outliers

```{r}
outliers
```

-   Crear un boxplot para visualizar la distribución de los precios de habitaciones por tipo de habitación

```{r}
library(ggplot2)
ggplot(airbnb, aes(x = `Room type`, y = `Room Price`)) +
  geom_boxplot() +
  labs(x = "Tipo de Habitación", y = "Precio de Habitación") +
  theme_minimal()
```

```{r}
library(ggplot2)
ggplot(airbnb, aes(x = `Room Price`, y = `Availibility`)) +
  geom_boxplot() +
  labs(x = "Precio de Habitacion", y = "Disponibilidad") +
  theme_minimal()
```

```{r}
library(ggplot2)
ggplot(airbnb, aes(x = `Room type`, y = `Availibility`)) +
  geom_boxplot() +
  labs(x = "Tipo de Habitación", y = "Disponibilidad") +
  theme_minimal()
```

```{r}
library(ggplot2)
ggplot(airbnb, aes(x = `Neighbourhood`, y = `Room Price`)) +
  geom_boxplot() +
  labs(x = "Barrios", y = "Precio de Habitacion") +
  theme_minimal()
```

- Histograma para la variable "Room Price"
```{r}
hist(airbnb$`Room Price`,
     main = "Distribución de Precios de Habitaciones",
     xlab = "Precio de la Habitación (€)",
     ylab = "Frecuencia",
     col = "skyblue",
     border = "black",
     xlim = c(0, 6000),
     breaks = 500
)
```

- Histograma para la variable "Room Price"
```{r}
hist(airbnb$`Availibility`,
     main = "Disponibilidad de habitaciones",
     xlab = "Disponibilidad",
     ylab = "Unidades",
     col = "skyblue",
     border = "black",
     xlim = c(0, 400),
     breaks = 20
)
```
