## Código utilizado para finalizar el Proyecto

### El algoritmo de regresión lineal para predecir el precio de un inmuble

#### Carga de los datos

```{r}
library(readxl)
airbnb_data <- read_excel("air-bnb-listings 2.xlsx", na = "")
```

#### Visualización de las primeras filas

```{r}
head(airbnb_data)
```

#### Resumen de las características principales

```{r}
summary(airbnb_data)
```

#### Dimensiones del conjunto de datos

```{r}
dim(airbnb_data)
```

#### Tipos de datos de cada columna

```{r}
str(airbnb_data)
```

#### División del conjunto de datos en conjuntos de entrenamiento y prueba

```{r}
set.seed(123) # Para reproducibilidad
indices_entrenamiento <- sample(1:nrow(airbnb_data), 0.8 * nrow(airbnb_data))
datos_entrenamiento <- airbnb_data[indices_entrenamiento, ]
datos_prueba <- airbnb_data[-indices_entrenamiento, ]
```

### Preprocesamiento de datos

#### Eliminación de columnas irrelevantes

```{r}
airbnb_data <- subset(airbnb_data, select = -c(`Room ID`, `Host ID`, Latitud, Longitud, Location))
```

#### Imputar valores faltantes con la media:

```{r}
airbnb_data$`Room Price`[is.na(airbnb_data$`Room Price`)] <- mean(airbnb_data$`Room Price`, na.rm = TRUE)
```

### Transformación de variables categóricas a numéricas (si es necesario)

#### Convertir la columna Room_type en variables dummy:

```{r}
airbnb_data <- cbind(airbnb_data, model.matrix(~ `Room type` - 1, data = airbnb_data))
```

#### Modelado: Algoritmo de regresión lineal

```{r}
modelo <- lm(`Room Price` ~ Neighbourhood + `Room type` + `Minimum nights`, data = datos_entrenamiento)
```

#### Resumen del modelo

```{r}
summary(modelo)
```

#### Predicción: Aplicar el modelo a los datos de prueba

```{r}
predicciones <- predict(modelo, newdata = datos_prueba)
```

#### Validación del modelo
```{r}
mse <- mean((predicciones - datos_prueba$`Room Price`)^2)
r_squared <- cor(predicciones, datos_prueba$`Room Price`)^2
```

#### Resultados
```{r}
print(paste("Error cuadrático medio:", mse))
print(paste("Coeficiente de determinación (R^2):", r_squared))
```
